【裁判字號】    90,抗,418
【裁判日期】    900914
【裁判案由】    偽造有價證券
【裁判全文】
臺灣高等法院刑事裁定                                九十年度抗字第四一八號
    抗  告  人  甲○○
    即  被  告
右抗告人因偽造有價證券案件，不服臺灣基隆地方法院九十年度訴字第二一四號，中
華民國九十年七月十二日裁定，提起抗告，本院裁定如左：
    主  文
抗告駁回。
    理  由
一、按上訴期間為十日，自送達判決後起算，刑事訴訟法第三百四十九條前段定有明
    文。又被告為接受文書之送達，應將其住所、居所或事務所向法院陳明，為刑事
    訴訟法第五十五條前段所明定。又送達於應受送達人之住、居所、事務所或營業
    所行之。如送達於住、居所、事務所或營業所不獲會晤應受送達人者，得將文書
    付與有辨別事理能力之同居人或受僱人，亦分別為民事訴訟法第一百三十六條第
    一項前段、第一百三十七條第一項所明定。刑事訴訟法第六十二條就此亦有準用
    上開民事訴訟法規定之明文。
二、抗告意旨略以：抗告人係設籍於宜蘭縣蘇澳鎮聖湖里五鄰聖湖新村一之二號，有
    戶籍謄本在卷可稽，雖抗告人於原審時陳稱暫居高雄縣岡山鎮○○街十二號六樓
    ，但實際上抗告人並非該大廈之住戶，且未曾設籍於該址，亦非不能隨時遷移，
    是以該大廈管理委員會管理員，自無權代為收受抗告人之任何文件，原審顯未將
    原判決合法送達予抗告人，自無上訴逾期可言，為此提起本件抗告云云。
三、經查：本件抗告人即被告甲○○因偽造有價證券案件，經臺灣基隆地方法院於民
    國（下同）九十年五月十日判決處有期徒刑三年，抗告人於原審時，曾當庭陳明
    居所係「高雄縣岡山鎮○○街十二號六樓」（見臺灣基隆地方法院九十年度訴字
    第二一四號卷第十三頁），原審乃於九十年五月二十八日將判決書依被告陳明之
    「居所」送達，嗣由該大廈管理委員會管理員代為收受該判決書正本，有送達證
    書存卷可稽，自已發生合法送達之效力。雖抗告人供稱其非該大廈之住戶，亦未
    曾設籍於該址，且非不能隨時遷移云云，但其既未陳明新住所或居所，原審就上
    開居所為送達即難認未發生合法送達之效力，抗告人執此爭辯，尚無足取。再此
    項上訴期間為十日，自送達判決之翌日起算，加計在途期間六日（本件因上訴人
    住所在高雄縣，管轄法院係基隆地方法院，故在途期間為六日），計至同年六月
    十三日（按係星期三，非例假日）止，其上訴期間即已屆滿。乃上訴人竟遲至九
    十年七月九日，始向原審法院提起上訴，有上訴狀上原審法院所蓋收狀戳記為憑
    ，顯已逾越法定上訴期間，其上訴自非合法，應予駁回。
四、原審認定抗告人之上訴已逾法定期間，因依刑事訴訟法第三百六十二條前段，駁
    回抗告人之上訴，經核尚無違誤。抗告人遽以提起本件抗告，為無理由，應予駁
    回。
據上論斷，應依刑事訴訟法第四百十二條前段，裁定如主文。
中      華      民      國     九十     年      九      月     十四     日
                              台灣高等法院刑事第六庭
                                  審判長法  官  陳  春  秋
                                        法  官  徐  培  元
                                        法  官  高  明  哲
右正本證明與原本無異。
如不服本裁定應於收受送達後五日內向本院提出抗告書狀。
                                        書記官  李  垂  福
中      華      民      國  九十    年      九      月     十九     日


司法院資訊處製作；財團法人民間司法改革基金會備份。
